【裁判字號】    97,抗,445
【裁判日期】    970430
【裁判案由】    假處分
【裁判全文】
臺灣高等法院民事裁定                   97年度抗字第445號
抗  告  人  乙○○
上列抗告人因與相對人甲○間假處分事件，對於中華民國97年2
月12日臺灣桃園地方法院97年度裁全字第682號裁定提起抗告，
本院裁定如下：
    主  文
抗告駁回。
抗告訴訟費用新臺幣壹仟元用由抗告人負擔。
    理  由
一、抗告意旨略以：相對人甲○對抗告人負有新臺幣（下同）
    21萬3900元、30萬等債務，迄未清償。相對人前以分期付款
    方式購買Aspire368wxmi型號筆記型電腦1台，嗣借予抗告人
    上網買賣股票，為此聲請就上開電腦為假處分，禁止相對人
    於分期付款期間為讓與、領取上述電腦等處分行為。然原法
    院竟以抗告人並非為金錢以外請求，而裁定駁回抗告人假處
    分聲請，實有違誤，爰提起抗告請求廢棄原裁定等語。
    相對人則以：相對人與抗告人間有諸多民刑事糾紛，抗告人
    聲請假處分於法不符等語。
二、按債權人就金錢請求以外之請求，因請求標的之現狀變更，
    有日後不能強制執行，或甚難強制執行之虞，欲保全強制執
    行者，得聲請假處分，為民事訴訟法第532條第1、2項所明
    定。再按債權人聲請假處分應就其請求及假處分之原因釋明
    之，釋明如有不足，而債權人陳明願供擔保或法院認為適當
    者，法院得定相當之擔保，命供擔保後為假處分，同法第
    533條準用第526條第1、2項亦定有明文。可知債權人聲請假
    處分應就其請求及假處分之原因加以釋明，且兩者缺一不可
    ；釋明如有不足，而債權人陳明願供擔保或法院認為適當者
    ，法院始得定相當之擔保，命供擔保後為假處分。若債權人
    就其請求及假處分之原因未予釋明，僅陳明願供擔保請為假
    處分，法院自不得為命供擔保後假處分之裁定。所謂假處分
    之原因，即前開法文規定請求標的之現狀變更，有日後不能
    強制執行或甚難執行之虞之情形，諸如債務人就其財產為不
    利益之處分，或隱匿財產等屬之（最高法院96年度台抗字第
    648號裁定意旨參照）。經查抗告人既陳明所保全之請求為
    上開金錢債權，已與假處分要件不符；況抗告人自承前揭筆
    記型電腦現由其管領，顯無日後不能強制執行或甚難執行之
    虞之情形，其欠缺假處分原因甚明，是抗告人假處分之聲請
    ，不應准許。從而，原裁定依法並無不合之處，抗告意旨指
    摘原裁定不當，聲明廢棄，為無理由，應予駁回，爰裁定如
    主文。
中    華    民    國    97    年    4    月     30    日
                    民事第十三庭
                        審判長法  官  黃嘉烈
                              法  官  楊絮雲
                              法  官  吳燁山
正本係照原本作成。
不得再抗告。
中    華    民    國    97    年    5    月      1    日
                              書記官  于  誠


司法院資訊處製作；財團法人民間司法改革基金會備份。
